臺灣新竹地方法院刑事判決
111年度訴字第111號
公  訴  人  臺灣新竹地方檢察署檢察官侯少卿
被      告  吳建興



            邱崇林



上列被告因傷害案件，經檢察官提起公訴（110年度少連偵字第1
63號)，本院判決如下：
    主      文
本件公訴不受理。
    理      由
一、公訴意旨詳如起訴書之記載（如附件）。
二、按告訴乃論之罪，告訴人於第一審辯論終結前得撤回其告訴
    ；又告訴經撤回者，應諭知不受理之判決，並得不經言詞辯
    論為之，刑事訴訟法第238 條第1 項、第303 條第3 款、第
    307 條定有明文。
三、查本件告訴人甲○○及乙○○分別對被告2人提出傷害罪告訴案
    件，公訴意旨認係觸犯刑法同法第277條第1項之罪，依同法
    第287條之規定，須告訴乃論。茲因告訴人均與被告成立和
    解，並具狀撤回告訴，有本院準備程序筆錄及刑事撤回告訴
    狀2份附卷可稽，揆諸前揭說明，爰不經言詞辯論，逕為諭
    知不受理之判決。
四、據上論斷，應依刑事訴訟法第303 條第3 款、第307 條，判
    決如主文。
中　　華　　民　　國　 111　　年　　 5　　月　　11　　日
                  刑事第四庭    審判長法  官  陳健順
                                      法  官  楊祐庭
                                      法  官  郭哲宏
以上正本證明與原本無異。
如不服本判決應於收受本判決後20日內向本院提出上訴書狀，上
訴書狀應敘述具體理由。上訴書狀未敘述上訴理由者，應於上訴
期間屆滿後20日內補提理由書狀於本院(均須按他造當事人之人
數附繕本)「切勿逕送上級法院」。
中　　華　　民　　國　　111 　年　　5 　　月　　11　　日
　　　　　　　　　　　　　　　　　　　書記官  曾柏方
附件：
臺灣新竹地方檢察署檢察官起訴書      
                                  110年度少連偵字第163號
　　被　　　告　甲○○　男　43歲（民國00年0月00日生）
　　　　　　　　　　　　住新竹市○區○○里○○路00號
　　　　　　　　　　　　國民身分證統一編號：Z000000000號
　　　　　　　　丙○○　男　40歲（民國00年0月0日生）
　　　　　　　　　　　　住桃園市○鎮區○○里○○路○○巷
　　　　　　　　　　　　00號
　　　　　　　　　　　　居桃園市○○區○○路00號1樓
　　　　　　　　　　　　國民身分證統一編號：Z000000000號
上列被告等因傷害案件，已經偵查終結，認應該提起公訴，茲將
犯罪事實及證據並所犯法條分敘如下：
　　　　犯罪事實
一、乙○○與甲○○隸屬不同工程行，在新竹縣○○市○○路0段000號對
    面工地分別負責動力工程及排水工程，均擔任現場領班。緣
    乙○○與甲○○之同事因細故於民國110年11月1日下午發生爭執
    ，甲○○與真實姓名年籍不詳之人，竟共同基於傷害之犯意，
    於翌（2）日8時許，在工地工務所，其中部分人持鋁棒，毆
    打乙○○，乙○○因而受有頭部外傷、顏面骨骨折、頭皮開放性
    傷口4公分、臉1公分開放性傷口、左前臂挫傷、右膝挫傷、
    左眼挫傷結膜出血之傷害。乙○○遭毆打後，離開現場並撥打
    電話予其老闆李建億（同案號另為不起訴處分）告知上情，
    李建億遂於同日9時30分許到場並帶同乙○○回到上址與甲○○
    詢問為何毆打乙○○之事，因一言不合，丙○○與真實姓名年籍
    不詳之人，竟共同基於傷害之犯意，徒手毆打甲○○，甲○○因
    而受有頭部撕裂傷、右手第三掌骨骨折之傷害。經警據報前
    往上址查獲，並扣得棒球棍3支及撞球棍2支。
二、案經甲○○、乙○○訴由新竹縣政府警察局竹北分局報告偵辦。
　　　　證據並所犯法條
一、證據清單：
編號 證據名稱 待證事項 1 被告兼告訴人甲○○之供述 否認毆打乙○○。指訴遭被告丙○○及不詳人毆打之事實。 2 被告丙○○之供述 坦承有與甲○○推擠，因甲○○拉斷其項鍊等語。 3 告訴人乙○○之供述 指訴遭甲○○及幾名年輕人毆打之事實。 4 證人吳明徽之證述 證述丙○○毆打甲○○之事實 5 證人李建億之證述 丙○○與甲○○有推擠拉扯之事實 6 國立臺灣大學醫學院附設醫院新竹臺大分院生醫醫院出具之診斷證明書 甲○○遭毆打受傷之事實 7 中國醫藥大學新竹附設醫院出具之診斷證明書 乙○○遭毆打受傷之事實 8 扣案鋁棒3支、撞球桿2支 證明本件犯罪事實 
二、核被告甲○○、丙○○所為，係犯刑法第277條第1項傷害罪嫌。
    被告2人分別與真實姓名年籍不詳之人共犯傷害罪嫌，請論
    以共同正犯。
三、依刑事訴訟法第251條第1項提起公訴。
  　此　致
臺灣新竹地方法院
中　　華　　民　　國　 110　　年　　12　　月　　14　　日
                            檢察官  侯  少  卿